【裁判字號】    98,聲,1435
【裁判日期】    980626
【裁判案由】    聲請具保停止羈押
【裁判全文】
臺灣臺北地方法院刑事裁定              98年度聲字第1435號
聲  請  人
即  被  告  甲○○
                    （現於臺灣臺北看守所羈押中）
上列聲請人即被告因詐欺案件，聲請具保停止羈押案件，本院裁
定如下：
    主  文
聲請駁回。
    理  由
一、聲請意旨略以：聲請人即被告甲○○於偵查及法院審理中均
    坦承犯行認錯，毫無隱瞞，無何勾串證人或共犯之虞。又聲
    請人女友於98年2月初身懷聲請人之子，而貴院（應係檢察
    署）於同年月發出被告到庭之傳票通知，聲請人當時因擔心
    出庭會遭收押，女友將無人照料，故當時打算先安頓女友再
    等檢察署第二張傳票通知再出庭應訊，未料同年5月19日即
    遭警至家中逮捕，始知已遭通緝，今聲請人已知錯坦承犯行
    ，並非為逃亡而無故不到庭，聲請人係在家中照料女友就足
    資證明聲請人無逃亡之疑慮。又聲請人係於97年9月間始犯
    本案，後並無再犯他案，直至女友懷孕始後悔過去所犯錯誤
    ，無何再犯之疑慮，爰聲請准予具保停止羈押云云。
二、聲請人因涉犯詐欺案件，經本院於民國98年6月8日訊問聲請
    人後，認其所涉刑法第339條第1項詐欺取財之罪嫌重大，且
    因本案已涉有三次犯行，顯有反覆實施之虞，偵查中復經通
    緝始到案，有逃亡之事實，另尚有其他詐欺集團成員等共犯
    在逃，有勾串及湮滅證據之虞，非予羈押，顯難進行審判或
    執行，而有羈押之必要，乃依刑事訴訟法第101條第第1項第
    1款、第2款、第101條之1第1項第7款之規定，於同日裁定羈
    押。茲聲請人雖已於本院審理中坦承犯行，並經辯論終結，
    訂98年7月20日宣判，又本院於98年6月18日之審理期日，業
    向聲請人諭知應於三日內將聲請具保停止羈押所述理由之相
    關證據檢送到院，迄今未見聲請人檢送相關證據到院，復查
    聲請人聲請狀所載意旨及本院審判筆錄（本院卷第31頁），
    聲請人於偵查中確已有收受檢察署傳票，竟無正當理由拒不
    到庭之事實，且聲請人亦於聲請狀中自承當時係因擔心出庭
    會遭收押而未到庭，顯有逃避刑事追訴、審判之情，難認無
    逃亡之事實，再查，被告於遭限制出境之前，有密集出入境
    之紀錄，且前往地區皆為港、澳及廈門等大陸地區，甚且於
    本件案發後仍持續出入大陸地區，此有內政部入出國及移民
    署98年6月23日移署資處伶字第0980091413號函暨所附出入
    境查詢資料可稽，雖被告辯稱伊係於海南島之家具行上班，
    然觀其出入境之次數及日數，難認於海外確有固定正當之職
    業，而本件既尚有共犯朱騰蛟滯留大陸尚未到案，且被告於
    本院準備程序就犯案過程尚有接觸何詐欺集團成員之情，閃
    爍其詞（本院卷第26頁反面至第27頁），難認無勾串共犯及
    反覆實施詐欺犯行之虞，又本案尚未終局確定，前開羈押之
    原因依舊存在，非予羈押，顯難進行後續之審判或執行，且
    無法以具保或其他強制處分代替羈押，而仍有羈押之必要，
    此外，復查無刑事訴訟法第114條各款所列不得駁回具保停
    止羈押聲請之情事，聲請人所請，自難准許，應予駁回。爰
    裁定如主文。
中    華    民    國    98    年    6     月    26    日
                  刑事第八庭  審判長法  官  陳德民
                                    法  官  詹慶堂
                                    法  官  楊蕙芬
以上正本證明與原本無異。
如不服本裁定，應於送達後5日內，向本院提出抗告狀。
                                    書記官  馬正道
中    華    民    國    98    年    6     月    26    日


司法院資訊處製作；財團法人民間司法改革基金會備份。
